# 股份支付下的递延税款

提问人：chenyiwei 时间：2016-01-26 19:04:28
请参考《计学撮要 2013 》中的“我国居民企业实行股权激励计划有关企业所得税的会计处理问题”一章。

回答人：chenyiwei
请参考《计学撮要 2013 》中的“我国居民企业实行股权激励计划有关企业所得税的会计处理问题”一章。